臺灣臺北地方法院交通事件裁定　　　　　　　　　　　九十年度交聲字第五九號
　　異議人即
　　受處分人　甲○○
Zk列受處分人因違反道路交通管理處罰條例案件，對於臺北市交通事件裁決所中華民
國九十年三月三十日所為之處分（原處分案號：北市裁三字第駕裁二二－ＡＡＵ一八
九二○二號）聲明異議，本院裁定如左：
    主      文
異議駁回。
    理      由
一、按劃設於道路上，設於已設有停車再開標誌或設有號誌之交岔路口，鐵路平交道
    或行人穿越道之前方及左彎待轉區之前端，寬三十至四十公分之白色實線，為停
    止線，用以指示行駛車輛停止之界限，車輛停止時，其前懸部分不得伸越該線，
    道路交通標誌標線號誌設置規則第一百七十條第一項、第二項定有明文。又汽車
    駕駛人，駕駛汽車不遵守道路交通標誌、標線、號誌之指示者，處新臺幣（下同
    ）九百元以上一千八百元以下罰鍰，並記違規點數一點，修正前道路交通管理處
    罰條例第六十條第二項第三款、第六十三條第一項第一款（道路交通管理處罰條
    例於九十年一月十七日經總統修正公布部分條文，自九十年六月一日施行，其中
    關於同條例第六十條第二項並未修正，無新舊法比較之問題，依實體從舊原則，
    本件爰適用修正前之該條例）亦有明文。
二、本件受處分人即異議人甲○○駕駛其所有之車號ＣＫ－九六二一號自用小客車，
    於民國八十九年七月十五日十二時五十五分許，在設有號誌之臺北市○○路二九
    八巷口，其行進方向為紅燈，詎竟未在道路上所劃設之停止線後方停車，而伸越
    該停止線在該停止線之前方停車等待燈號變換，而為臺北市政府警察局內湖分局
    交通分隊（以下稱內湖分局）員警攔停，並以受處分人駕駛其所有該部車號自用
    小客車有違反前揭道路交通管理處罰條例第六十條第二項第三款規定之行為掣單
    舉發，因受處分人當場拒簽該舉發通知單，並逾越繳期限未繳納罰鍰，原處分機
    關乃依前揭修正前道路交通管理處罰條例第六十條第二項第三款、第六十三條第
    一項第一款、違反道路交通管理事件統一裁罰標準表規定，於九十年三月三十日
    裁處受處分人罰鍰一千八百元，並記違規點數一點。
三、受處分人甲○○聲明異議意旨矢口否認上揭違規事實，並辯稱略以：我當時駕駛
    汽車行經新明路與舊宗路路口，該處可左轉，因對向直行車輛過多，所以我一直
    無法前進，待亮紅燈時，我的車卡在路中；又員警叫我出示證件，說是例行檢查
    ，我立即出示行照及駕照，但沒想到警員竟然開罰單，罰單沒有交給我，也沒有
    簽名云云。然查：右揭違規事實，有卷附舉發違反道路交通管理事件通知單一紙
    附卷可稽；且本件受處分人有前開超越停止線臨時停車等候紅綠燈號誌之變換之
    違規事實，亦有內湖分局九十年五月十五日北市警內分交字第九○六一三二四三
    ○○號書函在卷足證，本院由上開資料已得有受處分人確有上開違規行為之心證
    ，且於本件卷存證據資料內並無任何積極證據足以證明內湖分局上開資料係屬虛
    偽。況查交通警察掣單舉發違反道路交通管理處罰條例所列之違規事實，本質上
    為行政處分，係公務員基於職務上之權力，依法就特定之具體事件所為之具公法
    上效果之單方面行政行為，基於公務員為公法上行為具有公信力之原則，該行政
    行為當可被推定為真正，其據以依法處分之事實認定亦為正確無誤。本件受處分
    人空言否認其超越停止線臨時停車等候紅綠燈號誌之變換之辯解無非係卸責之詞
    ，不足採信。再查，對於違反道路交通管理處罰條例之行為，當場舉發者，被查
    獲之行為人為受處分人時，其舉發通知單駕駛人姓名欄、應註明其姓名後，交付
    該行為人簽名或蓋章收受之；拒絕簽章者，並記明其事由，視為已收受，違反道
    路交通管理事件統一裁罰標準及處理細則第十一條第一項第一款定有明文。本件
    受處分人當場拒簽收違規通知單，經舉發員警記明其事由於上開單號舉發通知單
    上，亦有上開舉發通知單一紙附卷可憑，視為受處分人已收受上開舉發通知單，
    是受處分人所為上開辯解顯無理由。
四、綜上所述，受處分人駕駛其所有之前揭車號自用小客車確有在道路上所劃設之停
    止線，超越該停止線臨時停車之違規行為，從而原處分機關依前揭修正前之道路
    交通管理處罰條例第六十條第二項第三款、第六十三條第一項第一款及違反道路
    交通管理事件統一裁罰標準表規定，裁處受處分人罰鍰一千八百元並記違規點數
    一點，核無違誤，本件受處分人之異議為無理由，應予駁回。
據上論斷，應依道路交通案件處理辦法第十九條，裁定如主文。
中      華      民      國      九十一    年      五      月    三十    日
                                      臺灣臺北地方法院交通法庭
                                          法  官  曾  啟  謀
右正本證明與原本無異。
如不服本裁定應於送達後五日內向本院提出抗告狀
                                          書記官  謝  韻  華
中      華      民      國      九十一    年      五      月    三十    日
